BJT MS

vcc vcc 0 15
vin in 0 AC 1
c1 in b 100n

rb1 vcc b 67k
rb2 b 0 33k

q1 c b e bc107

.model BC107 NPN(Is=40.72f  Bf=407 Vaf=21.03 Ikf=1 Ise=40.72f Ne=1.305 Ikr=3.726
 + Isc=594.8p Nc=2.033 Rc=1.393 Cje=12.5p Vje=.5391 Mje=.4869 Tf=441.1p Cjc=6p
 + Mjc=.3821 Tr=114n Xtb=1.5)

 rc c vcc 1.5k
 re e 0 750
 ce e 0 1000u

 c2 c out 100n
 rload out 0 1g

 ; Analiza malosygnalowa

 .ac dec 100 10 10G
 .probe

 ; Zapamiêtaæ:
 ; .ac DEC LICZBA_POROWNAN CZ.POCZATKOWA CZ.KONCOWA
 ; Wzmocnienie to nie jest V(out)/V(in) ( bo to modu³y!! )
 ; Oprocz tego nalezy wykreslic faze! [P(V(out) - V(in)]


 ; SPOSOB 2, lepszy
 ; Trace -> R(V(out))/R(V(in))
 ; to wyswietli z prawidlowym znakiem! R - real()
 ; bo V(out), V(in) to modu³....